臺灣高雄地方法院刑事判決　　　　　　　　　　　　九十三年度訴字第二九０三號
　　 公　訴　人　臺灣高雄地方法院檢察署檢察官
　　 被　　　告　乙○○　男　.
　　 選任辯護人　張仕賢律師
右列被告因毒品危害防制條例案件，經檢察官提起公訴（八十八年度偵緝字第三八八
號），被告於本院準備程序進行中，就被訴事實為有罪之陳述，經本院告知簡式審判
程序意旨，並聽取公訴人及被告之意見後，合議裁定由受命法官獨任進行簡式審判程
序審理，本院判決如左：
    主  文
乙○○連續施用第一級毒品，累犯，處有期徒刑捌月，扣案之殘留第一級毒品海洛因
煙蒂壹支，沒收銷燬之；又連續施用第二級毒品，累犯，處有期徒刑肆月；應執行有
期徒刑拾壹月，扣案之殘留第一級毒品海洛因煙蒂壹支，沒收銷燬之。緩刑參年。
    事  實
一、乙○○曾犯搶奪及麻醉藥品管理條例之罪，最後一次因違反麻醉藥品管理條例之
    罪，經本院判處有期徒刑四月確定，於民國八十七年八月三日執行完畢。復於八
    十七年間，因施用毒品案件，經裁定送觀察、勒戒後，因無繼續施用毒品傾向，
    於八十七年八月二十九日釋放。詎於觀察、勒戒執行完畢後五年內，分別基於施
    用第一、二毒品之概括犯意，自八十七年九月十日起，至八十八年一月六日十六
    時五十分回溯二十四小時內之某時，在高雄市前鎮區○○○路九七一號十樓之四
    樓梯間，以燒烤安非他命吸食煙氣之方式，施用第二級毒品甲基安非他命多次。
    又於八十七年九月二十六日及八十七年十月一日某時，在上開住處樓梯間，以將
    海洛因摻入香菸吸食之方式，施用第一級毒品海洛因二次。八十七年十月三日十
    一時二十分及八十八年一月六日十六時五十分許，先後在住處，為警查獲，並扣
    得殘留海洛因煙蒂乙支。
二、案經高雄市政府警察局鹽埕分局報請臺灣高雄地方法院檢察署檢察官偵查起訴，
    嗣本院訊問被告後，因被告認罪，並詢問檢察官、被告意見後，乃裁定進行簡式
    審判程序。
    理  由
一、按本件被告乙○○所犯係死刑、無期徒刑、最輕本刑為三年以上有期徒刑以外之
    罪，其於準備程序就前揭被訴事實為有罪之陳述，經受命法官告知簡式審判程序
    之旨，並聽取其與公訴人之意見後，本院認無不得或不宜改依簡式審判程序進行
    之處，爰依刑事訴訟法第二百七十三條之一第一項、第二百八十四條之一，裁定
    本件由受命法官獨任進行簡式審判程序，合先敘明。
二、右揭事實，業據被告乙○○於本院審理時供認不諱，且被告經警查獲之時所採集
    之尿液，經送請高雄市政府衛生局及高雄市立凱旋醫院檢驗之結果，確呈甲基安
    非他命之陽性反應，有高雄市政府衛生局八十七年十月九日煙毒尿液檢驗成績書
    及高雄市立凱旋醫院八十八年二月五日煙毒尿液檢驗成績書各一紙在卷足憑。又
    扣案之煙蒂一支，經送高雄醫學大學附設中和紀念醫院檢驗，呈海洛因陽性反應
    ，有該院九十三年十一月二十三日0000－000號檢驗報告書可稽，足認被
    告之自白與事實相符。至被告所送驗尿液雖未呈嗎啡陽性反應，但此僅為被告於
    查獲採尿送驗時回溯二十四小時內無施用第一級毒品海洛因所致，應予敘明。又
    被告前因施用毒品案件，經裁定送觀察、勒戒後，因無繼續施用毒品傾向，於八
    十七年八月二十九日釋放之事實，有臺灣高等法院被告全國前案紀錄表一紙附卷
    可查，被告觀察、勒戒執行完畢後再犯施用毒品之罪，本件事證明確，被告右揭
    連續施用第一級毒品海洛因、施用第二級毒品安非他命之犯行洵堪認定，應予依
    法論科。
三、按毒品危害防制條例新修正條文於九十二年七月九日經總統公布，並自九十三年
    一月九日施行。次按保安處分適用裁判時之法律，刑法第二條第二項定有明文，
    而毒品危害防制條例規定之觀察勒戒、強制戒治處分之性質為保安處分，是於九
    十三年一月九日毒品危害防制條例開始施行後，始繫屬本院之施用毒品刑事追訴
    案件之保安處分前置條件成就否，應依修正後毒品危害防制條例認定。是被告於
    上揭觀察勒戒執行完畢釋放後，五年內再犯施用毒品之罪，經檢察官向本院提起
    公訴，依修正後毒品危害防制條例第二十三條第二項規定，應屬合法，合先敘明
    。次按「於中華民國九十二年六月六日本條例修正施行前繫屬之施用毒品案件，
    於修正施行後，適用修正後之規定，並依下列方式處理：‧‧‧」，「前項情形
    ，依修正前之規定有利於行為人者，適用最有利於行為人之法律」，故經九十二
    年七月九日修正公布而於九十三年一月九日正式施行之毒品危害防制條例第三十
    五條第一項、第二項定有明文，然查本案係於九十三年十一月九日繫屬本院，有
    本院收文印戳章在卷可按，故本件並無修正後毒品危害防制條例第三十五條之適
    用，併予敘明。
四、按海洛因係屬毒品危害防制條例第二條第一項所稱之第一級毒品，安非他命為毒
    品危害防制條例第二條第二項第二款所稱之第二級毒品，依法均不得施用。核被
    告乙○○所為，係犯毒品危害防制條例第十條第一項之施用第一級毒品罪及同條
    例第十條第二項之施用第二級毒品罪。。其持有海洛因、安非他命後，進而施用
    ，其持有之低度行為應被其施用之高度行為所吸收，不另論罪。被告先後多次施
    用海洛因及安非他命之犯行，時間緊接，方法相同，觸犯構成要件相同之罪名，
    顯係基於概括犯意為之，為連續犯，均應依刑法第五十六條之規定，分別以一罪
    論並加重其刑。被告曾於民國八十六年間因違反麻醉藥品管理條例之罪，經本院
    判處有期徒刑四月確定，於民國八十七年八月三日執行完畢，有台灣高雄地方法
    院檢察署刑案資料查註紀錄表及台灣高等法院被告全國前案紀錄表可按，其於有
    期徒刑執行完畢後五年以內再犯有期徒刑以上之罪，為累犯，應依刑法第四十七
    條規定加重其刑，並依法遞加重之。爰審酌被告前因施用毒品，經觀察、勒戒後
    ，仍未戒絕毒品，再犯本件施用毒品之罪，顯見其戒除毒癮之意志薄弱，惡習未
    改，惟念及施用毒品乃戕害自己身心之行為，尚未損及他人，且其犯後已坦認犯
    行等一切情狀，量處如主文所示之刑。又扣案之煙蒂一支含海洛因成分為第一級
    毒品已如前述，應依毒品危害防制條例第十八條第一項前段併予宣告沒收銷燬之
    。又按受二年以下有期徒刑、拘役或罰金之宣告，而其前受有期徒刑以上刑之宣
    告，執行完畢或赦免後，五年以內未曾受有期徒刑以上刑之宣告，認為以暫不執
    行為適當者，得宣告二年以上五年以下之緩刑，本件被告七十一年間所犯詐欺罪
    ，經判刑四月，於同年八月一日執行完畢，迄七十七年六月十五日原審判決時，
    已逾五年，其間被告未曾受有期徒刑以上刑之宣告，原審因就本案連續詐欺、業
    務侵占二罪所定之應執行刑有期徒刑四月，併宣告緩刑三年，經核於法尚無違誤
    。有最高法院八十一年度台非字第二六號判決可資參照，故本件被告雖為累犯，
    如被告確實於有期徒刑執行完畢後五年內未曾受有期徒刑以上刑之宣告，參酌前
    揭說明，應可依法諭知緩刑，核先敘明。末查，被告前因違反麻醉藥品管理條例
    之罪，經本院判處有期徒刑四月確定，於民國八十七年八月三日執行完畢後，五
    年以內未曾受有期徒刑以上刑之宣告，此有臺灣高等法院被告全國前案紀錄表附
    卷可按，其因一時失慮，而罹刑典，並已坦認犯行，深具悔意，且被告亦有正當
    工作，有卷附之中華民國技術士證、「瑪達雅風味館」餐廳之服務證明單、團體
    保險契約書各一紙在卷可稽，經此偵審程序及刑之宣告後，應知警惕，信無再犯
    之虞，本院認前開所宣告之刑，以暫不執行為適當，爰併予宣告緩刑三年，以啟
    自新。
據上論斷，應依刑事訴訟法第二百七十三條之一第一項、第二百九十九條第一項前段
，毒品危害防制條例第十條第一項、第二項、第十八條第一項前段，刑法第十一條、
第二條第一項前段、第二項、第五十六條、第四十七條、第五十一條第五款、第七十
四條第二款，判決如主文。
本案經檢察官甲○○到庭執行職務。
中　　　華　　　民　　　國　　九十三　　年　　 十二 　　月　　二十八　　日
                                  臺灣高雄地方法院刑事第二庭
                                          法　官  黃宣撫
右正本證明與原本無異。
如不服本判決，應於收受送達後十日內向本院提出上訴書狀。
　　　　　　　　　　　　　　　　　　　　　書記官  謝文心
中　　　華　　　民　　　國　　九十三　　年　　 十二 　　月　　 三十 　　日
附錄本案論罪科刑法條：
毒品危害防制條例第十條第一項、第二項：
施用第一級毒品者，處六月以上五年以下有期徒刑。
施用第二級毒品者，處三年以下有期徒刑。
